# 请教版主，通过P2P融资的会计处理

提问人：daiwade 时间：2018-06-01 16:07:39
请教版主大大，我公司拟通过P2P平台进行融资，融资期限约 60 天。请教相关的金融负债通过什么科目核算为宜？谢谢。

回答人：chenyiwei
短期借款或其他流动负债均可。个人更倾向于短期借款，因为P2P平台本身也是金融监管机构的监管范围，不同于一般直接进行的民间借贷。